臺灣高等法院臺南分院刑事判決　　　　 96年度上訴字第468號
上　訴　人　臺灣臺南地方法院檢察署檢察官
上　訴　人
即　被　告　甲○○
選任辯護人　劉大正律師
上列上訴人因被告違反著作權法案件，不服臺灣臺南地方法院九
十五年度訴字第二七二號中華民國九十六年三月一日第一審判決
（起訴案號：臺灣臺南地方法院檢察署九十四年度偵字第四一五
號、四一九號，移送併辦案號：九十五年度偵字第一六一七六號
），提起上訴，本院判決如下：
    主  文
原判決關於甲○○部分撤銷。
甲○○共同意圖營利而以重製之方法侵害他人之著作財產權為常
業，處有期徒刑壹年拾月，減為有期徒刑拾壹月。扣案如附表所
示除編號第31至33號、第35至36號、第50至51號外之物均沒收。
緩刑年。
    事  實
一、「歌利達電腦有限公司」（下稱歌利達公司，業經原審判處
    罰金新台幣五十萬元確定）設址於臺南市○○區○○路五三
    八號，以代工組裝、自行生產並販售點唱機為主要業務，實
    際負責人則為甲○○，其為隱瞞實際負責人之身分，故商請
    實際上並未出資、亦未實際參與公司決策及業務之蘇漢國（
    業經原審判決無罪確定）出面擔任歌利達公司之登記負責人
    ，甲○○與其妻邱錦秀（業經本院九十六年度上訴字第五九
    七號判處有期徒刑九月在案）、以及址設於臺北市○○區○
    ○路二段二四五號二樓之「金鎊有聲出版有限公司」負責人
    蔡茂雄（業經臺灣台北地方法院九十五年度簡字第四一六八
    號判處有期徒刑五月在案）等人均明知如附件所示之歌曲，
    分別係金圓企業股份有限公司（下稱金圓公司）、常夏音樂
    經紀有限公司（下稱常夏公司）、香港商華納音樂出版有限
    公司（下稱華納公司）及美華影音科技股份有限公司（下稱
    美華公司）享有著作權之音樂著作，且均尚在著作財產權存
    續期間內，任何人非經各該著作權人之同意或授權，不得意
    圖銷售而擅自以硬碟對硬碟拷貝之方式重製如附件所示之歌
    曲音樂著作於伴唱機內，亦不得明知內容含有如附件所示之
    歌曲即音樂著作之點唱機係侵害上開著作權人著作財產權之
    盜版重製物，猶加以散布，竟因貪圖私利，未經徵得著作權
    人金圓公司、常夏公司、華納公司、美華公司等之同意或授
    權，即擅自基於意圖營利而以重製之方法侵害他人之著作財
    產權並以之為常業之共同犯意聯絡，自民國九十二年六月間
    起，先由蔡茂雄取得未經授權之歌曲母碟後，再交由甲○○
    轉交與其等亦有犯意聯絡之「歌利達公司」員工楊吉龍（另
    案偵辦中）、楊志傑、謝志偉等人（均另為緩起訴處分），
    並擅自以硬碟對硬碟重製之方法，將上開未經合法授權之歌
    曲複製儲存於其為蔡茂雄代工之「金鎊公司」電腦伴唱機內
    以及「歌利達公司」自行生產之電腦伴唱機內，以此方式侵
    害金圓公司、常夏公司、美華公司、華納公司等之著作財產
    權，甲○○等並又基於散布內有侵害歌曲音樂著作財產權重
    製物之伴唱機、並以之為常業之犯意，將前開歌利達公司自
    行生產之伴唱機，以低於市場上有合法取得歌曲音樂著作權
    之電腦伴唱機較低之價格，即每臺僅以新臺幣（下同）二萬
    二千元之價格販售予不特定之電器行，並均以此為常業。嗣
    於九十二年八月二十八日，為警在雲林縣斗六市○○○路○
    段「三叔公風味小吃店」查獲內有違法重製美華公司前揭歌
    曲之電腦伴唱機一臺後，循線查知上情，並於九十三年一月
    十五日，經警持搜索票至臺南市○○區○○路一三一號及一
    五六號搜索後扣得如附表所示之物，始查知上情。
二、案經金圓公司、常夏公司訴由內政部警政署刑事警察局移送
    及美華公司、華納公司訴由臺灣臺南地方法院檢察署檢察官
    偵查起訴，及移送併案審理。
    理  由
一、按被告以外之人於審判外之陳述，雖不符刑事訴訟法第一百
    五十九條之一至第一百五十九條之四之規定，而經當事人於
　　審判程序同意作為證據，法院審酌該言詞陳述　或書面陳述
    作成時之情況，認為適當者，亦得為證據。當事人、代理人
    或辯護人於法院調查證據時，知有第一百五十九條第一項不
    得為證據之情形，而未於言詞辯論終結前聲明異議者，視為
    有前項之同意。」，刑事訴訟法第一百五十九條之五定有明
    文。查本件檢察官所舉所有書面及言詞陳述之證據能力，經
    本院於準備時提示被告及其辯護人均表示同意列為證據，且
    迄言詞辯論終結前亦未聲明異議，本院審酌該等供述證據之
    取得過程並無瑕疵，與本案待證事實間復具有相當之關聯性
    ，以之為本案證據尚無不當，自得採為證據，先予敘明。
二、上開事實業據被告於本院審理時坦承不諱，核與告訴人金圓
    公司、常夏公司、美華公司、華納公司代理人蔡博洋於警詢
    中指述情節，及證人歌利達公司之員工楊志傑、謝志偉於偵
    查中證述（見九十四年度偵字第四一九號偵查卷第八三至八
    四頁、第二六０至二六四頁、第三四五至三四七頁）、以及
    證人蔡茂雄於偵查中之證述（九十四年度偵字第四一五號偵
    查卷第三五、三六頁）大致相符，此外，復有如附表所示（
    編號第31至33號、第35至36號、第50至51號等物除外）之證
    物扣案可資佐證，以及告訴人金圓公司、常夏公司、美華公
    司、華納公司所提出之相關音樂著作專屬授權證明書著作權
    相關證明附卷可資佐證，此部分之客觀事實，已堪信為真實
    。且查：
  (一)證人蔡茂雄於偵查中具結後證稱：「（伴唱機內的歌曲由何
    人灌錄？）是甲○○負責的。（歌曲授權由何人負責？）是
    我負責。一部份歌曲有取得授權，部分沒有，金圓與常夏沒
    有。因為我們的程序是甲○○先拷貝歌曲到伴唱機，他再將
    歌本交給我，由我去負責取得歌曲的授權，我們就是錯在不
    該先灌歌曲再談授權。（總共作幾台伴唱機？）共二百台分
    二次交，第一批一百台，只賣二十幾台。第二批也是一百台
    ，未交貨就發生事情。（為何尚未完全取得歌曲授權就販賣
    伴唱機？）我是想先販賣以賺得的利潤去買歌曲的授權。（
    甲○○是否知道並非全部的歌曲皆已取得授權而同意你販賣
    ？）他知道，他也是要我盡量先賣伴唱機。」（見九十四年
    度偵字第四一五號偵查卷內第三五、三六頁），從證人蔡茂
    雄之證詞可知：1.於本案遭查獲之前，歌利達公司為金鎊公
    司之蔡茂雄至少已經製造生產並交付一百台之成品，蔡茂雄
    並已進行銷售，並非僅只有扣案之半成品；2.被告與蔡茂雄
    當初簽訂「合約書」協議合作之方式，「形式上」縱使是由
    被告代表的歌利達公司負責硬體，蔡茂雄代表的金鎊公司負
    責談歌曲授權等，然「實際上」合作的模式，卻是雙方均明
    知係在未完全取得歌曲的著作權之前，即由蔡茂雄將歌曲母
    碟交給甲○○轉交由被告歌利達公司之員工灌錄至伴唱機後
    ，並即將歌曲、歌本等連同伴唱機一併交貨予蔡茂雄後即行
    進行銷售無疑。故被告對於蔡茂雄以及歌利達公司於尚未完
    全取得所有著作權人之同意或授權前，即明知以灌錄之方式
    重製音樂著作到歌利達公司所生產製作之伴唱機內，並進行
    銷售，有可能侵害他人之著作權，卻仍執意為之，主觀上自
    屬故意無疑。
  (二)又證人蔡茂雄於原審審理時之證詞因與前開偵查中之證述有
    異，經原審訊問後復證稱：「（審判長問：為何今日剛開始
    的證述與偵訊中證述不同？甲○○有無打電話給你？）甲○
    ○本人沒有打電話給我，但是他太太在收到傳票後有打電話
    給我。（審判長問：甲○○太太為何打電話給你？）（證人
    蔡茂雄沉默不語）。（審判長問：他太太是否拜託你在法庭
    上說對甲○○有利的證述？）我不知道怎麼講。」（見原審
    卷二第一一九、一二０頁）。再者，本案經搜索後隔日即九
    十三年一月十六日，被告與邱錦秀等人即召集歌利達公司之
    員工楊志傑、謝志偉、楊吉龍、林麗紅等人欲追查洩密者、
    以及統一說詞、教導員工將責任推給歌利達之登記名義人即
    被告蘇漢國、以及確認如何銷毀證據、繼續進行產製行銷等
    等，均經員工於現場錄音後提出於偵查檢察官，此並有錄音
    光碟以及譯文一份附卷可稽（原審卷二第二三至三三頁參見
    ）。倘被告主觀上並無侵害著作權之故意，自無庸於案發公
    司遭搜索後隔日由被告（而非歌利達公司登記名義人蘇漢國
    ）出面，大費周章召集員工討論說詞，並於偵查至審理之初
    ，一再將責任推給實際上未參與歌利達公司決策及業務之掛
    名負責人蘇漢國，且又在原審傳訊於偵查中曾對其為不利證
    述之證人蔡茂雄到庭作證時，由其妻打電話予蔡茂雄，顯見
    被告係因畏罪心虛而為上開行為。
  (三)末查，被告於檢察事務官詢問時已經自承確實有賣機子（伴
    唱機）給陳仁擇，但實際上多少不清楚（見九十三年度發查
    字第八六六號第二０四頁參見），而證人陳仁擇亦於檢察事
    務官詢問時證稱曾於九十二年間向歌利達公司購買五、六百
    台，一千多萬元的伴唱機，沒有加灌歌曲過，如果有新歌曲
    ，就由（歌利達公司）業務呂國揚加灌，因為其沒有技術從
    事這些灌製（九十三年度發查字第八六六號第一九九頁），
    可見得在「三叔公風味小吃店」所查獲內有侵害告訴人美華
    公司著作權歌曲之伴唱機，確是由被告所代表之被告歌利達
    公司販賣予證人陳仁擇，再由證人陳仁擇轉賣予「三叔公風
    味小吃店」無誤。
  (四)綜據上述，堪信被告之自白確與事實相符，其犯行事證明確
    ，應予依法論科。
三、按刑法於九十四年二月二日修正公布，並於九十五年七月一
    日施行，而行為後法律有變更者，適用行為時之法律。但行
    為後之法律有利於行為人者，適用最有利於行為人之法律，
    刑法第二條第一項定有明文，而有關新舊法之比較，應就罪
    刑有關之連續犯、累犯加重等暨其他法定加減原因（如身分
    加減）與加減例等一切情形，綜其全部罪刑之結果而為比較
    （最高法院九十五年第八次刑事庭會議決議參照）。經查：
  (一)被告行為時間係自九十二年六月間起至九十三年一月十五日
    止，而著作權法亦先後於九十二年七月九日、九十三年九月
    一日及九十五年五月三十日修正公布（自九十五年七月一日
    起施行），其中九十五年修正之著作權法並刪除第九十四條
    關於常業犯之規定。而本件被告違反著作權法之犯行，經檢
    察官以常業一罪起訴，本院審理結果，亦認為構成常業犯，
    而九十五年修正前著作權法第九十四條第一項之常業罪，其
    法定本刑為一年以上七年以下有期徒刑，得併科新台幣三十
    萬元以上三百萬元以下罰金，與九十二年七月九日、九十三
    年九月一日修正之著作權法之刑度均相同，但九十五年修正
    之著作權法既將常業犯之規定刪除，應將所犯行為時之著作
    權法第九十一條第一項之罪，按行為次數分論併罰，合併計
    算其法定最高本刑結果將較原常業犯之法定刑為重，依新修
    正後刑法第二條第一項之規定比較結果，自已適用被告行為
    時法即九十二年七月九日修正之著作權法第九十四條第一項
    之規定論以常業犯，較有利於被告。
  (二)又刑法第二條第一項但書所規定適用最有利於行為人之法律
    ，係指行為人行為時與行為後裁判時之法律皆有處罰之規定
    ，始有比較新舊法之適用。而新舊法何者最有利於行為人，
    固應就罪刑有關法定加減原因等規定之情形，而為比較，但
    對於犯罪構成要件是否寬鬆，乃屬犯罪成立與否之範圍，與
    是否有利之比較無涉（最高法院九十三年臺上字第四一五四
    號判決參照）。本件被告行為後，刑法第二十八條關於「實
    施」之文字雖已修正為「實行，惟此僅為杜爭議，而確定在
    「實行」概念下之共同參與行為，始成立共同正犯之概念，
    對於共同正犯之處罰規定之規定並無不同，是刑法關於共同
    正犯之處罰規定於新法並無較有利之情形。依刑法第二條第
    一項前段之規定，應逕行適用被告行為時之法律規定，即應
    適用修正前刑法第二十八條之規定論處。
四、再按修正前刑法上所謂常業犯，係指反覆以同種類行為為目
    的之社會活動之職業性犯罪而言，至於犯罪所得之多寡，是
    否恃此犯罪為唯一之謀生職業，則非所問，縱令兼有其他職
    業，仍無礙於常業犯之成立。本件被告於未取得如附件所示
    之歌曲著作權人之同意或授權前，即以灌錄之方式重製音樂
    著作到歌利達公司所生產製作之伴唱機內，並進行銷售，保
    守以已出貨予金鎊公司之一百台、每台二萬餘元計算，被告
    甲○○至少已經獲利二百餘萬元，該收益並用以維持被告之
    生計，是就被告重製之時間長短、規模、銷售數量、犯罪所
    得利益等情，綜合以觀，被告明知為侵害著作財產權之物而
    多次重製、販賣之犯罪行為，具相當時間之反覆性、繼續性
    及可確定性，並非偶發、短暫性之行為，其行為手法足以為
    生活之職業，所得足恃之維生，至為明確。再查，修正前著
    作權法第九十四條所謂以犯第九十一條、第九十二條、第九
    十三條之罪為常業者，係指專以觸犯該等法條之罪，為其日
    常生活之職業者而言；故該法第九十四條為第九十一條、第
    九十二條、第九十三條犯罪之加重態樣，性質上屬多數行為
    之集合犯，法律上擬制為一罪，即學理上所稱之實質上一罪
    。其反覆從事之多數行為相互間並不發生連續犯、牽連犯或
    想像競合犯裁判上一罪之問題。因此，縱其行為有侵害多數
    人著作財產權之情形，亦無成立想像競合犯之餘地（最高法
    院九十三年度台上字第二八九四號、第三五五八號判決意旨
    參照）。
五、核被告所為係犯九十二年七月九日修正公布之著作權法第九
    十四條第一項以犯第九十一條第一項之意圖營利而以重製之
    方法侵害他人之著作財產權為常業罪。公訴意旨以「被告所
    犯係著作權法第九十四條第一項、第九十一條第一項、第九
    十一條之一第一項」等罪。且係牽連犯從一重處斷，惟參酌
    上揭最高法院判決意旨，常業犯之多數行為並無牽連犯之問
    題，應認僅構成同法第九十四條第一項之意圖營利而以重製
    之方法侵害他人之著作財產權為常業罪，故檢察官於起訴書
    所犯法條欄所載之第九十一條之一第一項應係誤載，且最後
    適用法條之結果均為同法第九十四條第一項之常業罪，對被
    告而言，亦無任何之不利益或影響，爰無須變更起訴法條，
    併此敘明。又被告意圖營而以重製之方法侵害他人之著作財
    產權為常業同時亦係犯第九十一條之一之罪為常業，並兼而
    有之，則因前者之行為情節較重，後者之低度行為應為前者
    之高度行為所吸收，被告所犯同法第九十一條之一之罪為常
    業部分，不另論罪。被告與邱錦秀、蔡茂雄及楊吉龍、楊志
    傑、謝志偉等人間，就上開犯行，有犯意聯絡、行為分擔，
    均應論以共同正犯。又按中華民國九十六年罪犯減刑條例業
    經立法院於九十六年六月十五日三讀通過，並定於九十六年
    七月十六日施行。而犯罪在中華民國九十六年四月二十四日
    以前者，除本條例另有規定外，依下列規定減刑：一、死刑
    減為無期徒刑。二、無期徒刑減為有期徒刑二十年。三、有
    期徒刑、拘役或罰金，減其刑或金額二分之一。上開減刑條
    例第二條第一項定有明文。經查，被告於九十二年六月間起
    犯本件違反著作權之罪，其犯罪時間，在九十六年四月二十
    四日以前，所犯上開之罪，復無不得減刑之例外情形，自合
    於上開條例第二條第一項第三款之規定，應予減刑。
六、原審以被告犯行，事證明確，予以論罪科刑，固非無見。惟
    查：(一)著作權法先後於九十二年七月九日、九十三年九月一
    日及九十五年五月三十日修正公布，其中九十五年修正之著
    作權法並刪除第九十四條關於常業犯之規定。而本件被告違
    反著作權法之犯行，經檢察官以常業一罪起訴，本院審理結
    果，亦認為構成常業犯，而九十五年修正前著作權法第九十
    四條第一項之常業罪，其法定本刑為一年以上七年以下有期
    徒刑，得併科新台幣三十萬元以上三百萬元以下罰金，與九
    十二年七月九日、九十三年九月一日修正之著作權法之刑度
    均相同，但九十五年修正之著作權法既將常業犯之規定刪除
    ，應將所犯行為時之著作權法第九十一條第一項之罪，按行
    為次數分論併罰，合併計算其法定最高本刑結果將較原常業
    犯之法定刑為重，依新修正後刑法第二條第一項之規定比較
    結果，自已適用被告行為時法即九十二年七月九日修正之著
    作權法第九十四條第一項之規定論以常業犯，較有利於被告
    。乃原判決就上開新舊法比較適用之結果，先於理由欄四(一)
    部分認以適用最輕之之九十三年九月一日修正前著作權法第
    九十四條第一項之規定論以常業犯，較有利於被告，復於理
    由欄六認定被告所為係犯九十五年五月三十日修正公布，九
    十五年七月一日施行前之著作權法第九十四條第一項、第九
    十一條第二向之意圖營銷售而擅自以重製之方法侵害他人之
    著作財產權為常業罪云云，就法律之適用先後論述不一且未
    臻妥適，自有未洽。(二)按科刑時應以行為人之責任為基礎，
    並審酌一切情狀，尤應注意刑法第五十七條所列各款事項，
    刑法第五十七條定有明文。另刑事訴訟法第三百十條第三款
    亦規定有罪之判決書應於理由內分別情形記載科刑時就刑法
    第五十七條或第五十八條規定事項所審酌之情形。原判決科
    處被告有期徒刑一年十月，未依上開規定敘明審酌刑法第五
    十七條所列各款情形，亦有違誤。(三)被告於原審判決後，已
    先後於九十六年八月二日、同年月二十三日與告訴人美華公
    司、金圓公司、常夏公司、華納公司等達成和解，此有和解
    書及陳報狀各一件在卷可憑（本院卷第一二八、一七五頁）
    ，原審就此未及審酌，亦有未合。(四)被告犯罪後，中華民國
    九十六年罪犯減刑條例，已於九十六年七月四日制訂公布，
    並於同年七月十六日施行生效，則因被告犯罪時間，係在九
    十六年四月廿四日前，且受有期徒刑一年六月以下宣告刑，
    合於同條例第二條第一項第三款之減刑條件，原審未及適用
    該減刑條例，亦有未洽。檢察官上訴意旨指摘原判決量刑過
    輕，被告上訴意旨指摘原判決量刑過重，雖均不足取，惟原
    判決既上開可議之處，自應由本院將被告部分予以撤銷改判
    。爰審酌被告為貪圖不法利益，實施侵害他人智慧財產權之
    手段、規模、所生損害、所得利益，及其品行智識程度、生
    活狀況與犯罪後態度等一切情狀，量處有期徒刑一年十月，
    減為有期徒刑十一月。
七、按犯著作權法第九十一條至第九十六條之一之罪，供犯罪所
    用或因犯罪所得之物，得沒收之。但犯第九十一條第三項及
    第九十一條之一第三項之罪者，其得沒收之物，不以屬於犯
    人者為限，被告行為時之著作權法第九十八條定有明文（於
    九十五年七月一日亦配合同法第九十四條常業犯之廢除而有
    文義上之修正）。然按沒收為從刑之一種，且與主刑有其從
    屬關係，如行為後。法律有所變更，但主刑之法定最高度及
    最低度刑，與修正前之舊法完全相同，或僅沒收之從刑規定
    有所更易，主刑未修正時，則沒收部分，固不生比較新舊法
    問題，則主刑依從舊原則後，從刑亦應適用修正前之法律（
    參照最高法院九十年度臺上字第一七三一號及八十七年度臺
    上字第三九號判決要旨）。故本件扣案如附表（除編號第31
    至33號、第35至36號、第50至51號外）所示之物，因屬被告
    所有供犯修正前著作權法第九十四條第一項之罪所用或因犯
    罪所得之物，爰依修正前著作權法第九十八條前段宣告沒收
    之。至於其他扣案之如附表編號第31至33號、第35至36號、
    第50至51號所示之歌利達公司營利事業登記證影本一張、歌
    利達公司執照影本一張、進口廠商登記卡一張、公司員工名
    單資料一冊、聯絡記事本一本、名片、信件等物，因尚無具
    體明確之證據足以證明是被告甲○○或被告歌利達公司用以
    供犯著作權法第九十一條至第九十六條之一之罪所用或因犯
    罪所得之物，亦非違禁物，爰均不予以宣告沒收，併此敘明
    。
八、末查，被告於原審判決後，已先後於九十六年八月二日、同
    年月二十三日與告訴人美華公司、金圓公司、常夏公司、華
    納公司等達成和解，此有和解書及陳報狀各一件在卷可憑（
    本院卷第一二八、一七五頁），顯見被告於犯後，已盡力賠
    償被害人損失。且被告前未曾受有期徒刑之宣告，有台灣高
    等法院被告全國前案紀錄表在卷可憑，於本院審理時，亦坦
    承犯行，足認被告犯後確有悔意。本院因認被告犯後態良好
    ，經此偵審程序，應已知所警惕，信無再犯之虞，其上開所
    宣告之刑，認以暫不執行為適當，爰依刑法第七十四條第一
    項第一款規定，併予宣告緩刑三年，以啟自新。
據上論結，應依刑事訴訟法第三百六十九條第一項前段、第三百
六十四條、第二百九十九條第一項前段，九十二年七月九日修正
公布之著作權法第九十一條第一項、第九十四條第一項、第九十
八條前段，刑法第二條第一項前段、第十一條、第七十四條第一
項第一款、修正前刑法第二十八條，減刑條例第二條第一項第三
款、第七條，判決如主文。
判決如主文。
本案經檢察官范文豪到庭執行職務。
中　　華　　民　　國　　96　　年　　11　　月　　28　　日
                  刑事第六庭    審判長法　官  蔡崇義
                                      法　官  曾文欣
                                      法　官  杭起鶴
以上正本證明與原本無異。
如不服本判決，應於收受本判決後十日內向本院提出上訴書狀。
其未敘述上訴理由者並得於提起上訴後十日內向本院補提理由書
狀（均須按他造當事人之人數附繕本）「切勿逕送上級法院」。
　　　　　　　　　　　　　　　　　　　書記官  魏安里
中　　華　　民　　國　　96　　年　　11　　月　　28　　日
附錄本判決論罪科刑法條：
修正前著作權法第94條第1項：
以犯第九十一條第一項、第二項、第九十一條之一、第九十二條
或第九十三條之罪為常業者，處一年以上七年以下有期徒刑，得
併科新臺幣三十萬元以上三百萬元以下罰金。
附錄：本判決論罪科刑法條
修正前著作權法第91條第1項：
意圖營利而以重製之方法侵害他人之著作財產權者，處五年以下
有期徒刑、拘役，或併科新臺幣二十萬元以上二百萬元以下罰金
。
附表：
┌─┬─────────┬─────┬────────┐
│  │      項目        │數量      │附註            │
├─┼─────────┼─────┼────────┤
│1 │金鎊電腦伴唱機DM  │1疊       │                │
├─┼─────────┼─────┼────────┤
│2 │點歌本            │1疊       │                │
├─┼─────────┼─────┼────────┤
│3 │歌本              │111本     │                │
├─┼─────────┼─────┼────────┤
│4 │伴唱機            │48台      │                │
├─┼─────────┼─────┼────────┤
│5 │拷貝工具          │4箱       │                │
├─┼─────────┼─────┼────────┤
│6 │母碟              │45顆      │                │
├─┼─────────┼─────┼────────┤
│7 │帳冊              │2本       │                │
├─┼─────────┼─────┼────────┤
│8 │維修紀錄單        │14本      │                │
├─┼─────────┼─────┼────────┤
│9 │工作日報表        │2本       │                │
├─┼─────────┼─────┼────────┤
│10│退貨單            │2本       │                │
├─┼─────────┼─────┼────────┤
│11│送修單            │2本       │                │
├─┼─────────┼─────┼────────┤
│12│維修送回單        │ 1本      │                │
├─┼─────────┼─────┼────────┤
│13│出貨單            │4本       │                │
├─┼─────────┼─────┼────────┤
│14│背景光碟片        │280片     │                │
├─┼─────────┼─────┼────────┤
│15│母碟              │20顆      │                │
├─┼─────────┼─────┼────────┤
│16│解鎖磁片          │495片     │                │
├─┼─────────┼─────┼────────┤
│17│硬碟              │53顆      │                │
├─┼─────────┼─────┼────────┤
│18│光碟片            │66片      │                │
├─┼─────────┼─────┼────────┤
│19│解鎖磁片          │205片     │                │
├─┼─────────┼─────┼────────┤
│20│伴唱機            │2部       │                │
├─┼─────────┼─────┼────────┤
│21│電腦主機          │1臺       │                │
├─┼─────────┼─────┼────────┤
│22│筆記本            │2本       │                │
├─┼─────────┼─────┼────────┤
│23│維修單            │2份       │                │
├─┼─────────┼─────┼────────┤
│24│歌曲目錄          │1冊       │                │
├─┼─────────┼─────┼────────┤
│25│說明書            │1冊       │                │
├─┼─────────┼─────┼────────┤
│26│技術測試手冊      │2本       │                │
├─┼─────────┼─────┼────────┤
│27│歌曲檔案磁片      │24片      │                │
├─┼─────────┼─────┼────────┤
│28│歌利達公司廣告單  │1疊       │                │
├─┼─────────┼─────┼────────┤
│29│客戶訂購單及服務資│3冊       │                │
│  │料                │          │                │
├─┼─────────┼─────┼────────┤
│30│聯絡簿            │1本       │                │
├─┼─────────┼─────┼────────┤
│31│歌利達公司營利事業│1張       │                │
│  │證影本            │          │                │
├─┼─────────┼─────┼────────┤
│32│歌利達公司執照影本│1張       │                │
├─┼─────────┼─────┼────────┤
│33│進口廠商登記卡影本│1張       │                │
├─┼─────────┼─────┼────────┤
│34│公司出貨單        │1疊       │                │
├─┼─────────┼─────┼────────┤
│35│公司員工名單資料  │1冊       │                │
├─┼─────────┼─────┼────────┤
│36│聯絡記事本        │1本       │                │
├─┼─────────┼─────┼────────┤
│37│公司轉帳傳票      │1包       │                │
├─┼─────────┼─────┼────────┤
│38│發票              │1本       │                │
├─┼─────────┼─────┼────────┤
│39│金鎊磁片          │9片       │                │
├─┼─────────┼─────┼────────┤
│40│經銷協議書影本    │1本       │                │
├─┼─────────┼─────┼────────┤
│41│歌本、            │14箱      │                │
├─┼─────────┼─────┼────────┤
│42│點唱機            │9台       │                │
├─┼─────────┼─────┼────────┤
│43│標籤紙            │1箱       │                │
├─┼─────────┼─────┼────────┤
│44│新歌磁片          │1盒       │                │
├─┼─────────┼─────┼────────┤
│45│送修帶            │1箱       │                │
├─┼─────────┼─────┼────────┤
│46│歌本              │6箱       │                │
├─┼─────────┼─────┼────────┤
│47│點唱機            │54台      │                │
├─┼─────────┼─────┼────────┤
│48│磁片              │1箱       │                │
├─┼─────────┼─────┼────────┤
│49│單據              │2箱       │                │
├─┼─────────┼─────┼────────┤
│50│名片              │          │                │
├─┼─────────┼─────┼────────┤
│51│信件              │          │                │
└─┴─────────┴─────┴────────┘
